宣示判決筆錄
原      告  明台產物保險股份有限公司

法定代理人  長瀬耕一
訴訟代理人  戴明凱  
被      告  張閔祺  


上列當事人間111年度中簡字第678號請求侵權行為損害賠償（交
通）事件，於中華民國111年4月20日上午9時25分整在臺灣臺中
地方法院臺中簡易庭宣示判決，出席職員如下：
    法      官  林筱涵
    書  記  官  張峻偉
朗讀案由。
法官朗讀主文宣示判決如下：
    主      文
被告應給付原告新臺幣壹拾捌萬壹仟柒佰捌拾肆元，及自民國一
一一年四月十五日起至清償日止，按週年利率百分之五計算之利
息。
訴訟費用（減縮部分除外）新臺幣壹仟玖佰玖拾元由被告負擔。
本判決得假執行。
    事實及理由之要領
一、原告主張：被告於民國108年8月19日18時10分許，駕駛車牌
    號碼0000-00號自用小客車，於臺中市南屯區公益路與河南
    路口，因違反號誌管制或指揮之過失，碰撞原告所承保、訴
    外人蘇士傑所駕駛，且為訴外人大頌實業股份有限公司所有
    之車牌號碼000-0000號自用小客貨車（下稱系爭車輛），致
    系爭車輛受損，修復費用共計新臺幣（下同）315,414元（
    含工資費用56,916元、烤漆費用29,065元、零件費用229,43
    3元），而系爭車輛受損部分業由原告依保險契約予以理賠
    。為此，爰依保險法第53條之規定及侵權行為之法律關係，
    請求被告賠償上開零件折舊後之修復費用181,784元，並聲
    明：被告應給付原告181,784元，及自起訴狀繕本送達翌日
    起至清償日止，按週年利率百分之5計算之利息。
二、上開原告主張之事實，業據其提出行車執照、車輛維修照片
    、統一發票、估價單、強制汽車責任保險理賠同意書、汽車
    險賠款同意書為證，並經本院向臺中市政府警察局第四分局
    調取本件交通事故之道路交通事故現場圖、調查報告表、初
    步分析研判表【記載被告有違反號誌管制或指揮之肇事原因
    、蘇士傑尚未發現肇事因素】、談話紀錄表、補充資料表、
    現場及車損照片核閱無誤。被告已於相當時期受合法之通知
    ，而於言詞辯論期日不到場，亦未提出準備書狀爭執，本院
    依上開證據之調查結果，堪信原告所陳上情為真正，本院即
    採為判決之基礎。從而，原告依保險法第53條之規定及侵權
    行為之法律關係，請求被告給付零件折舊後之修復費用181,
    784元（即工資費用56,916元、烤漆費用29,065元、零件費
    用95,803元），及自起訴狀繕本送達翌日即111年4月15日起
    （見本院卷第119頁公示送達公告）至清償日止，按週年利
    率百分之5計算之利息，為有理由，應予准許。
三、訴訟費用負擔及假執行宣告之依據：民事訴訟法第78條、第
    389條第1項第3款。

如不服本判決，應於送達後20日內，向本院提出上訴狀並表明上
訴理由，如於本判決宣示後送達前提起上訴者，應於判決送達後
20日內補提上訴理由書（須附繕本）。如委任律師提起上訴者，
應一併繳納上訴審裁判費。　　　　　　　
中　　華　　民　　國　　111 　年　　4 　　月　　20　　日
                  臺灣臺中地方法院臺中簡易庭
                                  法  官  林筱涵
                                  書記官  張峻偉
以上正本證明與原本無異。
中　　華　　民　　國　　111 　年　　4 　　月　　20　　日
                                  書記官  張峻偉